臺灣板橋地方法院刑事判決　　　　　　 99年度交易字第983號
公　訴　人　臺灣板橋地方法院檢察署檢察官
被　　　告　林宗承
上列被告因過失致死案件，經檢察官提起公訴（99年度偵字第29
209 號），被告於準備程序中就被訴事實為有罪之陳述，經本院
裁定進行簡式審判程序，判決如下：
    主  文
林宗承因過失致人於死，處有期徒刑陸月，如易科罰金，以新臺
幣壹仟元折算壹日。緩刑年。
    事  實
一、林宗承於民國99年10月28日17時9 分許，駕駛車牌號碼1798
    - KT號自用小客車，沿臺北縣鶯歌鎮（現改制為新北市鶯歌
    區○○○路往鶯歌方向行駛，行經八德路與德昌街口，欲左
    轉駛入德昌街時，原應注意汽車行駛時，駕駛人應注意車前
    狀況，並隨時採取必要之安全措施，而依當時天候雨、暮光
    、路面濕潤無缺陷、視距良好無障礙物，無不能注意之情事
    ，竟疏未注意及此，貿然駛入德昌街口，適陳玟潔騎乘車號
    QY5-831 號輕型機車沿德昌街往三峽方向行駛，於德昌街停
    止線左前方停等綠燈，林宗承駕駛之自用小客車前保險桿撞
    擊陳玟潔所騎乘之機車車頭，致陳玟潔人車倒地，並受有右
    臀部、右肘後部、左手背部、兩膝前部、右足背部及右外踝
    部多處擦傷，於送醫途中因胸部鈍性傷，引起多處肋骨骨折
    併右側血胸而死亡。嗣林宗承於肇事後在有偵查犯罪職權之
    公務員知悉其犯行前，即停留在現場向至該處處理車禍之員
    警表明其為肇事者，自首而接受裁判。
二、案經陳玟潔之夫陳裕賢訴由臺北縣政府（現改制為新北市政
    府，下同）警察局三峽分局報告臺灣板橋地方法院檢察署暨
    同署檢察官相驗後偵查起訴。
    理  由
一、本件被告林宗承所犯為死刑、無期徒刑、最輕本刑為3 年以
    上有期徒刑以外之罪，且非高等法院管轄第一審之案件，於
    本院準備程序進行中，被告就被訴事實為有罪之陳述，經告
    知被告簡式審判程序之旨，並聽取公訴人及被告之意見後，
    本院裁定進行簡式審判程序，合先敘明。
二、上開犯罪事實，業據被告於偵查及本院審理時坦承不諱，並
    有道路交通事故現場圖、道路交通事故調查報告表(一)、(二)、
    臺北縣政府警察局三峽分局鶯歌分駐所道路交通事故照片11
    張、監視器翻拍照片5 張、現場勘察報告、被告駕駛之自用
    小客車採證照片8 張、被害人陳玟潔駕駛之機車採證照片7
    張附卷可稽。按汽車行駛時，駕駛人應注意車前狀況及兩車
    併行之間隔，並隨時採取必要之安全措施，道路交通安全規
    則第94條第3 項定有明文，而當時天候雨、暮光、路面濕潤
    無缺陷、視距良好無障礙物等情形，此有道路交通事故調查
    報告表(一)在卷可憑，是被告當時並無不能注意之情事，詎其
    應注意，並能注意，而疏未注意上開規定，故被告對車禍之
    發生應有過失，已堪認定。再被害人陳玟潔因本件車禍致胸
    部鈍性傷，引起多處肋骨骨折併右側血胸而死亡，有財團法
    人恩主公醫院診斷證明書、臺灣板橋地方法院檢察署檢察官
    勘驗筆錄、檢驗報告書、相驗屍體證明書、相驗照片27張在
    卷可參，被告前揭過失行為與被害人陳玟潔之死亡間有相當
    因果關係，亦可認定。綜上所述，被告前揭自白與事實相符
    ，堪予採信，本件事證明確，被告犯行已堪認定，自應依法
    論科。
三、核被告所為，係犯刑法第276 條第1 項之過失致死罪。被告
    於肇事後，在其犯罪未經發覺前，留在現場並主動向據報前
    來處理之員警坦承肇事，陳述車禍發生經過，而自首並接受
    裁判，有臺北縣政府警察局三峽分局道路交通事故肇事人自
    首情形紀錄表1 紙附卷可佐（見相驗卷宗第22頁），符合自
    首要件，爰依刑法第62條前段之規定減輕其刑。爰審酌被告
    因一時之疏忽，造成被害人喪失寶貴生命，對被害人家屬亦
    產生痛失至親之無法彌補之損害，兼衡其過失程度、犯罪所
    生危害，犯罪後業與被害人家屬達成和解，告訴人陳裕賢亦
    表示原諒被告，有和解筆錄、本院100 年5 月5 日審判筆錄
    在卷足憑，且犯罪後坦認犯行之態度等一切情狀，量處如主
    文所示之刑，並諭知易科罰金之折算標準。末查，被告前雖
    曾於82年間因過失致死案件，經臺灣高等法院以81年度交上
    訴字第395 號判處有期徒刑7 月，嗣經上訴後，由最高法院
    於82年3 月15日以82年度台上字第1729號判決上訴駁回確定
    ，並於82年12月30日執行完畢，但5 年以內未曾因故意犯罪
    受有期徒刑以上刑之宣告，有臺灣高等法院被告全國前案紀
    錄表附卷可按，其因一時失慮，致罹刑章，且犯罪後坦承犯
    行，並賠償被害人之損害以獲取被害人之諒解，有上開和解
    筆錄及審判筆錄為憑，信其經此偵審程序與科刑之教訓，當
    知警惕戒慎而無再犯之虞，本院綜核各情，認其所受宣告之
    刑以暫不執行為適當，爰併予宣告緩刑3 年，以啟自新。
據上論斷，應依刑事訴訟法第273 條之1 第1 項、第299 條第1
項前段，刑法第276 條第1 項、第62條前段、第41條第1 項前段
、第74條第1 項第2 款，刑法施行法第1 條之1 第1 項、第2 項
前段，判決如主文。
本案經檢察官楊景舜到庭執行職務。
中    華    民    國   100    年    5     月    13    日
                  刑事第十四庭  法  官  廖欣儀
以上正本證明與原本無異。
如不服本判決應於收受判決後10日內向本院提出上訴書狀，並應
敘述具體理由。其未敘述上訴理由者，應於上訴期間屆滿後20日
內向本院補提理由書（均須按他造當事人之人數附繕本）「切勿
逕送上級法院」。
                                書記官  顏偉林
中    華    民    國   100    年    5     月    13    日
附錄本判決論罪科刑之法條：
中華民國刑法第276條
（過失致死罪）
因過失致人於死者，處2 年以下有期徒刑、拘役或2 千元以下罰
金。
從事業務之人，因業務上之過失犯前項之罪者，處5 年以下有期
徒刑或拘役，得併科3 千元以下罰金。